# 关于内部控制审核报告

提问人：bestxulin 时间：2012-06-13 17:28:25
请问，内部控制审核报告必须有内控自我评价报告作为附件吗？可以只出一个报告没有附件吗？

回答人：chenyiwei
按照目前的一般理解，内部控制审计业务（依据新的内控基本规范及其配套的审计指引实施的）属于直接报告业务，内控审计报告后不用附自我评价报告。但是管理层已对内部控制进行自我评价，是执行内部控制审计业务的前提。并且评价报告也是需要披露的，所以此时的评价报告可以理解为与内部控制审计报告一同披露的其他相关信息。

提问人：bestxulin 时间：2012-06-13 21:09:39
也就是说报告后还是要附自我评价报告的是吧？

回答人：chenyiwei
不用附，就是审计报告正文这一张纸。